【裁判字號】    97,交聲更,14
【裁判日期】    970820
【裁判案由】    交管條例聲異
【裁判全文】
臺灣板橋地方法院交通事件裁定        97年度交聲更字第14號
原處分機關  交通部公路總局臺北區監理所板橋監理站
異  議  人
即受處分人  乙○○
上列異議人即受處分人因違反道路交通管理處罰條例案件，對原
處分機關於民國96年7 月2 日所為之裁決處分（裁決書案號：板
監裁字裁41-C00000000號），聲明異議，本院於民國97年1 月4
日以96年度交聲字第2036號裁定，異議人不服，提起抗告，經臺
灣高等法院於民國97年2 月29日以97年度交抗字第227 號裁定撤
銷發回，本院更為裁定如下：
    主  文
異議駁回。
    理  由
一、原處分意旨略以：異議人即受處分人乙○○於民國96年2 月
    8 日晚間10時50分許，騎乘車牌號碼QTT-628 號輕型機車，
    在臺北縣板橋市○○○路96號前為警攔停，拒絕接受酒精濃
    度測試之檢定，經臺北縣政府警察局板橋分局警員掣單舉發
    。爰依道路交通管理處罰條例第35條第4 項規定，處罰鍰新
    臺幣（下同）60000 元，並吊銷駕駛執照，依同條例第67條
    第2 項規定，3 年內不得考領駕駛執照。
二、聲明異議意旨略以：異議人於96年2 月8 日晚間為警攔停，
    因警員未攜帶測試工具，異議人即依指示在現場等候，期間
    異議人腹痛如絞，經警同意至附近公共廁所如廁，約20分鐘
    後返回現場，原攔檢點業已撤除，異議人所有之機車亦遭拖
    離，異議人並非故意拒絕接受酒精濃度測試，竟遭裁罰，自
    難甘服，爰依法聲明異議。
三、按汽車駕駛人拒絕接受酒精濃度測試之檢定者，處新臺幣6
    萬元罰鍰，並當場移置保管該汽車及吊銷該駕駛執照，3 年
    內不得考領駕駛執照，道路交通管理處罰條例第35條第4 項
    前段、第67條第2 項分別定有明文。經查，異議人於96年2
    月8 日晚間10至11時許，駕駛車牌號碼QTT-628 號輕型機車
    ，在臺北縣板橋市○○○路96號前，為臺北縣政府警察局板
    橋分局警員攔停之事實，有臺北縣政府警察局北縣警交字第
    C00000000 號舉發違反道路交通管理事件通知單1 件附卷可
    資佐證，並為異議人所不爭執，僅以前揭情詞置辯。然異議
    人於本院訊問時供稱：「…攔停當天，我當時休息的時間超
    過15分鐘，警察說他沒有酒測工具，叫我在旁邊等待，他也
    沒有給我喝水，後來我肚子痛，我有跟警察說我要去對面的
    公廁…。」、「我當時有比手勢表明我要去那邊…，他應該
    看得到，因為我們有四目相接，但我不知道他有無會意過來
    …。」等語（見本院97年6 月9 日、7 月1 日訊問筆錄），
    足見異議人為警攔停後，確知將接受酒精濃度測試，仍在未
    明確告知執勤警員之情況下，離開現場，已屬可疑。且證人
    即原舉發機關警員甲○○於本院訊問時到庭具結證稱：「…
    當時我在執行勤務是22時到24時，異議人騎機車好像不穩，
    我就將他攔下，並且聞到酒味，我要求出示證件，他沒有拿
    出駕照或行照，只有拿出身分證，我當場告知他請他休息，
    旁邊有個遊藝場，裡面的服務員端茶給他喝，過程中，我繼
    續從事其他攔查，等我走過去，他人就不見了，我就逕行舉
    發…。」、「我們酒測如果拒測的話，要按單子，這件按單
    子的時間是在晚間11時10分，本件是酒測器送來之後，找不
    到異議人，我到處去找，找了一圈，回來才按單子。」等語
    （見本院97年7 月1 日訊問筆錄），與卷附酒精測試單對照
    以觀，其上登錄時間確為96年2 月8 日晚間11時13分，益徵
    原舉發機關於當日晚間11時13分取得酒測工具後，因未見異
    議人蹤跡，乃以按押空單之方式存證。倘異議人於等候酒測
    工具期間，因腹痛前往附近公共廁所如廁，依異議人聲明異
    議狀所述，其所需時間約20分鐘，當不致不及於原舉發機關
    撤哨前返回，詎異議人延至翌日凌晨0 時許原舉發機關警員
    均撤離攔檢點後，始返回現場，顯係故意以隱匿之方式，規
    避酒精濃度測試之檢定，異議人空言否認上情，不足為據。
    綜上，異議人拒絕接受酒精濃度測試檢定之違規行為，事證
    明確，原處分機關依道路交通管理處罰條例第35條第4 項前
    段規定，裁處罰鍰60000 元，並吊銷駕駛執照，依同條例第
    67條第2 項規定，3 年內不得考領駕駛執照，核無違誤。本
    件異議為無理由，應予駁回。
據上論斷，應依道路交通案件處理辦法第19條，裁定如主文。
中    華    民    國    97    年    8     月    20    日
                        交通法庭  法  官  廖  怡  貞
以上正本證明與原本無異
如不服本裁定應於送達後5 日內向本院提出抗告狀，抗告於臺灣
高等法院（須附繕本）。
                                  書記官  林  惠  齡
中    華    民    國    97    年    8     月    20    日


司法院資訊處製作；財團法人民間司法改革基金會備份。
